Inventaris van het archief van de Innovatiecommissie Participatieonderwijs (ICP) van het Ministerie van Onderwijs en Wetenschappen, 1975-1983
Nationaal Archief, Den Haag
- ARCHIEF VAN DE COMMISSIE, A
  - Naar onderwerp ingedeelde stukken, A.2
    - Taak, A.2.2
      - Voorbereiding van de werkzaamheden, A.2.2.1
        - Stukken inzake de totstandkoming van de Discussienota "Participerend leren: een andere leerweg", Deel I-VII., 1978; 56-58; 2 pakken en 1 omslag
          - Voorbereiding, 56
          - Concepten, 57
          - Vastgestelde en gepubliceerde nota, 58; omslag
      - Advisering aan de minister, A.2.2.2
        - Stukken inzake de totstandkoming van het eerste advies "Hoofdlijnen van een innovatieplan"., 1976; 59-62; 2 pakken en 2 omslagen
          - Concepten, 59; pak
          - Commentaren, 60; pak
          - Vastgesteld advies, 61
          - Beleidsnotitie, 62
        - Stukken inzake de totstandkoming van het tweede advies "De Stimuleringsstrategië., 1977; 63-65; 3 omslagen
          - Concepten., 63
          - Commentaren., 64
          - Vastgesteld advies., 65
        - Stukken inzake de totstandkoming van het derde advies "De Ontwikkelingsstrategië., 1978; 66-69; 1 pak en 3 omslagen
          - Concepten., 66; pak
          - Commentaren., 67
          - Vastgesteld advies., 68
          - Beleidsnotitie., 69
        - Stukken inzake de totstandkoming van het vierde advies, "Regionalisatië., 1978; 70-72; 1 pak en 2 omslagen
          - Concepten., 70; pak
          - Commentaren., 71
          - Vastgesteld advies., 72
        - Stukken inzake de totstandkoming van het vijfde advies, "Experimenteerplannen 1979-1983 van de experimenten participatieonderwijs"., 73-75; 3 omslagen
          - Concepten., 73
          - Commentaren., 74
          - Vastgesteld advies., 75
        - Stukken inzake de totstandkoming van het zesde advies "Nadere voorstellen over de Ontwikkelingsstrategië., 1979; 76-78; 3 pakken
          - Concepten., 76
          - Commentaren., 77
          - Vastgesteld advies., 78
        - Stukken inzake de totstandkoming van het zevende advies "Uitbreiding proefprojecten kort middelbaar beroepsonderwijs"., 1979; 79; omslag
          Zie voor de voorbereiding subgroep Deelplan I, inventarisnummers. 123-124
          Niet gepubliceerd.
        - Stukken inzake de totstandkoming van het achtste advies "Ontwikkelingsprojecten participerend leren in het middelbaar beroepsonderwijs"., 1980; 80-81; 1 pak en 1 omslag
          - Concepten., 80; omslag
          - Vastgesteld advies., 81
        - Stukken inzake de totstandkoming van het negende advies "De Beroepsopleiding in twee varianten van het kort middelbaar beroeps- onderwijs"., 1981; 82-84; 2 pakken en 1 omslag
          Zie voor de voorbereiding Subgroep Deelplan I, inventarisnummers 123-124.
          - Concepten., 82
          - Commentaren., 83
          - Vastgesteld advies., 84; omslag
        - Stukken inzake de totstandkoming van het tiende advies "Ontwikkelingsprojecten participerend leren in bovenbouw van havo en vwö., 1982; 85-87; 3 pakken
          Zie voor de voorbereiding Subgroep Deelplan III, inventarisnummers 132-133.
          - Concepten., 85
          - Commentaren., 86
          - Vastgesteld advies., 87
        - Stukken inzake de totstandkoming van het elfde advies "Rapportage en Evaluatie van het project participerend leren in het middelbaar beroepsonderwijs gedurende de verkenningsfasë., 88; omslag
          - zie voor de voorbereiding Subgroep Deelplan II, inventarisnummers 127-131:
          - niet gepubliceerd.
        - Stukken inzake de totstandkoming van het twaalfde en laatste advies "Onderwijs aan Randgroepjongeren - zeer vroegtijdige schoolverlaters -"., 1983; 89-91; 1 pak en 2 omslagen
          Zie voor de voorbereiding Subgroep Deelplan II, inventarisnummers 132-133
          - Concepten., 89
          - Commentaren., 90
          - Vastgesteld advies., 91; pak
      - Bijzondere adviezen, A.2.2.3
        - Bijzondere adviezen van de ICP aan de bewindslieden inzake onderwijskundige regelingen en nota's van derden, afschriften., 1978-1983; 92; pak
        - Adviezen aan de bewindslieden van de ICP en Voorlopige Landelijke Overleg Groep (VLOG) inzake de invoering en ontwikkeling van kort-mbo, afschriften., 1981-1983; 93; pak
      - Begeleiding van experimenten, A.2.2.4
        - Experimenteerplannen participerend leren, A.2.2.4.1
          - Stukken betreffende experimenteerplannen., 1977-1984; 94-98; 5 omslagen
            - Stukken betreffende experimenten volledig dagonderwijs Zaandam, Noord-Holland Noord. 1977-1978, 94
            - Stukken betreffende het experimenteerplan van het Educatief Centrum Twente te Hengelo. 1978-1982, 95
            - Verslagen van het Experiment Emmen. 1976-1979, 96
            - Verslagen van het Experiment Roermond. 1979, 97
            - Stukken betreffende het experimenteerplan van de Groene school te Amsterdam. 1979-1984, 98
        - Ontwikkelingsprojecten participerend leren aan middelbaar beroepsonderwijsscholen, A.2.2.4.2
          - Stukken betreffende de voorbereiding van participerend leren aan mbo-scholen door de commissie., 1979-1983; 99; omslag
          - Adviezen inzake de aanwijzing van de ontwikkelingsprojecten., 1980; 100; omslag
          - Bijzondere adviezen inzake de ingediende jaarplannen., 1982-1983; 101-102; 2 omslagen
            - 1982 - 1983, 101
            - 1983 - 1984, 102
          - Advies inzake toetsing en afsluiting voor de projecten participerend leren in het mbo., 1983; 103; omslag
    - Voorlichting en publicaties, A.2.3
      - Artikelen, publicaties en voordrachten van leden van de ICP.1975-1983, A.2.3.1; 15 omslagen
        Alfabetisch op auteursnaam geplaatst.
        - "A perspective on the implementation of science - technology-society - education at secondary school level", door: H.F. van Aalst (ICP) en H. Eijkelhof (PLON)., 1982; 104
        - "Participerend leren", door L.J. van den Bosch in: Pedagogische Studiën, 1975 (52) 128-140., 105
        - "An overall picture of the Dutch project learning by participation", door: L.J. van den Bosch., 1978; 106
        - "Learning by participation in the Netherlands", door: L.J. van den Bosch., 1978-1979; 107
        - "Motivatie en partiperend leren", inleiding door: L.J. van den Bosch op studiedag d.d. 30 maart 1979 te Helmond., 108
        - "Apprendre en participant", inleiding door: L.J. van den Bosch, 21 april 1980 te Eindhoven., 109
        - Inleiding mhno/mspo-conferentie door: L.J. van den Bosch in 1980., 110
        - Inleiding symposium vormingscentrum "De Mijlpaal" door: F.J.T. Hanckmann, 23 september 1977., 111
        - Inleiding bijeenkomst consulenten en staf voor de stichting Bemetel te Amersfoort door: F.J.T. Hanckmann, 18 november 1977., 112
        - "Participerend leren", door: M.A.J.M. Matthijssen, in: Pedagogische Studiën, 1979 (56) 197-207., 113
        - "Participerend leren als alternatief voor de aangepaste school", door M.A.J.M. Matthijssen, in: School, 1979 (8), 31-35., 114
        - "Vrijblijvendheid en beleidsinstantie", door: M.A.J.M. Matthijssen., 1979; 115
        - "Een algemene trend in de onderwijsvernieuwing: integratie", inleiding op de "Woudschoten-conferentie voor natuurkundigen" door: M.A.J.M. Matthijssen, december 1980., 1979; 116
        - "Participerend leren: waarom en hoe?", door: M.A.J.M. Matthijssen, in: De Syllabus aldoende leert men, 1981 (4), 7-10., 1979; 117
        - "L'Enseignement par la partipation", door: H.J. Vannisselroy, april 1980., 1979; 118
      - Overige, A.2.3.2
        - Brochure: "Participerend leren: wat is dat?", uitgegeven door de ICP., 1979; 119; omslag
        - Radioserie van de TROS over participerend leren, met medewerking van ICP., 1980; 120; pak
        - O en W mededelingen inzake de ICP., 1976-1981; 121; omslag
- ARCHIEVEN VAN SUB-COMMISSIES, B
  - Werkgroep Herziening Beroepsopleiding, B.1
    - Stukken van de werkgroep Herziening Beroepsopleiding., 1977-1982; 122; omslag
  - Subgroep Deelplan I, B.2
    Belast met ontwikkeling van het kort middelbaar beroepsonderwijs (kmbo) en de experimenten participatieonderwijs
    Zie ook inventarisnummers 79, 82-84
    - Stukken van de Subgroep Deelplan I., 1979-1983; 123-126; 3 pakken en 1 omslag
      - 1979, 123; omslag
      - 1980, 124
      - 1981, 125
      - 1982 - 1983, 126
  - Subgroep Deelplan II, B.3
    Belast met ontwikkeling van het participerend leren in het middelbaar beroepsonderwijs (mbo)
    Zie ook inventarisnummers 80-81, 88
    - Stukken van Subgroep Deelplan II., 1979-1983; 127-131; 2 pakken en 3 omslagen
      - 1979, 127; pak
      - 1980, 128; pak
      - 1981, 129
      - 1982, 130
      - 1983, 131
  - Subgroep Deelplan III, B.4
    Belast met ontwikkeling van participerend leren in de bovenbouw van havo en mavo
    Zie ook inventarisnummers 85-87
    - Stukken van de Subgroep Deelplan III., 1980-1983; 132-133; 2 pakken
      - 1980 - 1981, 132
      - 1982 - 1983, 133
    - Verslagen van de contactgroep "Participerend leren in de bovenbouw van havo/vwo., 1981-1982; 134; omslag
    - Verslagen van het Gespreksplatform., 1982; 135; omslag
  - Werkgroep Voorbereiding Participerend Leren in havo en vwo, B.5
    Deze werkgroep is ingesteld naar aanleiding van het tiende advies en zij is belast met de voorbereiding tot het ontwerpen van ontwikkelingsprojecten participerend leren
    - Stukken van de Werkgroep Voorbereiding Participerend Leren in havo en vwo., 1982-1984; 136-137; 2 pakken
      - 1982, 136
      - 1983 - 1984, 137
    - Stukken inzake de "Eerste rapportage van de Werkgroep Voorbereiding Participerend Leren in havo en vwo" deel I-III., 1982; 138; pak
    - Stukken inzake de eindrapportage van de Werkgroep Voorbereiding Participerend Leren in havo en vwo., 1983-1984; 139; pak